# 请教陈版：主债务已还清，还需要披露保证人的保证责任吗

提问人：跨度防护 时间：2019-03-17 16:21:57
请教陈版：上市公司披露关联担保时，主债务已还清，还需要披露关联保证人的保证责任，即保证期间吗？

回答人：chenyiwei
一般可以不用披露。当然如果企业管理层认为应当披露，则也可以接受，但同时应说明对应的主债务已经还清的事实。